【裁判字號】    90,訴,82
【裁判日期】    900404
【裁判案由】    違反毒品危害防制條例
【裁判全文】
台灣新竹地方法院刑事判決                              九十年度訴字第八二號
    公  訴  人  台灣新竹地方法院檢察署檢察官
    被      告  甲○○
右列被告因違反毒品危害防制條例案件，經檢察官提起公訴（九十年度毒偵字第三八
號），以及併案審理（台灣板橋地方法院檢察署八十九年度毒偵字第六三四八號），
本院判決如左：
    主  文
甲○○連續施用第一級毒品，處有期徒刑拾月，扣案之第一級毒品海洛因肆包（合計
淨重貳點伍公克、包裝重零點陸伍公克），沒收銷燬之，扣案之針筒壹支，沒收；
又連續施用第二級毒品，處有期徒刑伍月，扣案之第二級毒品安非他命壹包（毛重零
點柒伍公克）、第二級毒品安非他命壹包（毛重零點壹公克），沒收銷燬之；應執
行有期徒刑壹年，扣案之第一級毒品海洛因肆包（合計淨重貳點伍公克、包裝重零
點陸伍公克）、第二級毒品安非他命壹包（毛重零點柒伍公克）、第二級毒品安非
他命壹包（毛重零點壹公克），沒收銷燬之，扣案之針筒壹支，沒收。
    事  實
一、甲○○前於民國八十八年間，因施用第一級毒品海洛因、第二級毒品安非他命，
    經台灣板橋地方法院以八十八年度毒聲一二五○號裁定送觀察、勒戒結果，認無
    繼續施用毒品之傾向，而由台灣板橋地方法院檢察署檢察官於八十八年三月十一
    日以八十八年度偵緝字第四三三號為不起訴處分確定；嗣甲○○再於八十九年六
    月間，第一級毒品海洛因、第二級毒品安非他命，經台灣板橋地方法院以八十九
    年度毒聲四九○八號裁定送觀察、勒戒結果，認無繼續施用毒品之傾向，而由台
    灣板橋地方法院檢察署檢察官於八十九年九月十五日以八十九年度毒偵字第四七
    一七號為不起訴處分確定；詎甲○○又分別基於概括之犯意，分別自八十九年九
    月二十六日一時三十分許回溯二十六小時某時起，以及自八十九年九月二十六日
    一時三十分許回溯九十六小時某時起，至八十九年十月二十一日許止，連續在其
    位於新竹縣新豐鄉○○街五四巷九七之三號四樓住處，以將海洛因置於針筒內後
    加礦泉水注射至體內之方式，連續施用第一級毒品海洛因數次，並另以將安非他
    命置於玻璃球吸食器內加熱燒烤成煙後吸食煙霧之方式，連續施用第二級毒品安
    非他命數次，嗣於八十九年九月二十六日一時三十分許，在台北縣林口鄉○○路
    六十八號前為警查獲，並扣得第二級毒品安非他命一包（毛重○‧一公克），其
    後又於八十九年十二月二十七日上午十時四十分許為警在上址查獲，並扣得第一
    級毒品海洛因四包（合計淨重二‧三五公克、包裝重○‧六五公克）、第二級毒
    品安非他命一包（毛重○‧三七五公克），以及甲○○所有供施用第一級毒品海
    洛因所用之針筒一支，而甲○○嗣經台灣新竹地方法院檢察署檢察官聲請後，由
    本院於八十九年十二月二十七日以八十九年度毒聲字第二九六九號裁定令入戒治
    處所施以強制戒治。
二、案經新竹縣警察局竹北分局報告台灣新竹地方法院檢察署檢察官偵查起訴以及台
    灣板橋地方法院檢察署移送併案審理。
    理  由
一、訊之被告甲○○固不否認有於前揭時間、地點，以前開方法先後施用施用第一級
    毒品海洛因、第二級毒品安非他命數次之行為，惟否認於八十九年九月二十六日
    一時三十分經警查獲前有施用第一級毒品、第二級毒品之行為，辯稱：當時並未
    開始施用等語。經查：被告先前二次因施用第一級毒品海洛因、第二級毒品安非
    他命，經台灣板橋地方法院裁定送觀察、勒戒結果，認無繼續施用毒品之傾向，
    而由台灣板橋地方法院檢察署檢察官等情，亦有台灣板橋地方法院檢察署八十八
    年度偵緝字第四三三號、八十九年度毒偵字第四七一七號為不起訴處分書在卷可
    按；次查：甲基安非他命經口服投與後，約百分之七十於二十四小時內自尿中排
    出，約百分之九十於九十六小時內自尿中排出，：：且甲基安非他命成分之檢出
    與其投與方式、投與量、個人體質、採尿時間與檢測儀器之精密度等諸多因素相
    關，因此僅憑尿液中成甲基安非他命陽性反應，並無法確定推算吸食時間距採尿
    時間長短，惟依上述資料推斷，最長可能不會超過四日，有行政院衛生署藥物食
    品檢驗局八十一年二月八日（八一）藥檢壹字第○○一一五六號函一紙可佐；海
    洛因經注射入人體後，約百分之八十於二十四小時自尿中排出，一般而言，尿液
    中能否驗出嗎啡陽性反應與其投與量、投與途徑、個人體質及檢驗方法之靈敏度
    有關，國外曾有文獻報導注射六毫克之海洛因鹽酸鹽，其代謝嗎啡之平均可檢出
    時限約為二十六小時，有行政院衛生署藥物食品檢驗局八十一年九月八日（八一
    ）藥檢壹字第八一一四八八五號函足憑，而被告於八十九年九月二十六日一時三
    十分經警查獲後採集尿液送台灣檢驗科技股份有限公司，以酵素免疫分析法以及
    最具公信力之氣相層析質譜儀分析法檢驗結果，呈嗎啡、安非他命陽性反應，有
    該公司編號ＣＨ二○○○Ａ○○○○六八號濫用藥物尿液檢驗報告附卷足佐，是
    被告於八十九年九月二十六日一時三十分許回溯前二十六小時內某時施用第一級
    毒品海洛因，且於該時回溯前九十六小時內某時施用第二級毒品安非他命，堪予
    認定，被告所辯前詞，委不足採；再查：扣案之海洛因四包，經送鑑定結果，確
    係第一級毒品海洛因（合計淨重二‧三五公克、包裝重○‧六五公克），此有法
    務部調查局九十年二月六日編號第000000000號鑑定通知書在卷可稽，
    此外，復有新竹縣衛生局九十年二月十二日竹縣衛六字第九○○○七三尿液檢驗
    單在卷足憑，以及第二級毒品安非他命一包（毛重○‧一公克）、第二級毒品安
    非他命一包（毛重○‧三七五公克），以及被告所有供施用第一級毒品海洛因所
    用之針筒一支扣案可資佐證，且被告經聲請後，由本院裁定令入戒治處所施以強
    制戒治等情，亦有本院八十九年度毒聲字第二九六九號裁定在卷可稽；是被告前
二次違反毒品危害防制條例第十條第一項、第二項之罪，經觀察、勒戒後，無繼
    續施用毒品傾向，均由檢察官為不起訴處分後，三犯毒品危害防制條例第十條第
    一項、第二項之罪，經裁定令入戒治處所施以強制戒治之事證明確，被告之犯行
    堪予認定。
二、被告多次施用第一級毒品以及多次施用第二級毒品，核其所為，均係分別違反毒
    品危害防制條例第十條第一項、同條例第十條第二項之罪。其分別持有第一級毒
    品、第二級毒品之低度行為，應為施用第一級毒品、第二級毒品之高度行為所吸
    收，不另論罪。又被告先後分別多次施用第一級毒品以及多次施用第二級毒品，
    時間緊接，所犯之罪名及犯罪構成要件均相同，顯均係基於概括犯意反覆為之，
    均為連續犯，應均依刑法第五十六條之規定，分別以一罪論，並均加重其刑。被
    告所犯之前開二罪之施用方式顯不相同，可見被告所為二罪間之犯意各別、行為
    互異，應分論併罰。公訴意旨雖僅就第二次經警查獲之部分提起公訴，惟被告第
    一次經警查獲之部分，與之有連續犯裁判之關係，本院自得併予審酌。爰分別審
    酌被告犯罪之動機、目的、手段、智識程度、犯罪所生之損害以及犯罪後坦承犯
    行態度良好等一切情狀，判處如主文所示之刑，並定其應執行之刑。另扣案之毒
    品海洛因四包（合計淨重二‧三五公克、包裝重○‧六五公克）、安非他命一包
    （毛重○‧一公克）、安非他命一包（毛重○‧三七五公克），分別係第一級毒
    品及第二級毒品，業據被告供承在卷，並有法務部調查局鑑定通知書附卷可參，
    均應依毒品危害防制條例第十八條第一項前段之規定，沒收銷燬之，另扣案之針
    筒一支，係被告所有供施用第一級毒品海洛因所用之物，亦據被告供述明確，應
    依刑法第三十八條第一項第二款之規定沒收之。
三、據上論斷，應依刑事訴訟法第二百九十九條第一項前段，毒品危害防制條例第十
    條第一項、第十條第二項、第十八條第一項前段，刑法第十一條前段、第五十六
    條、第五十一條第五款、第三十八條第一項第二款，判決如主文。
本案經檢察官吳金棟到庭執行職務。
中      華      民      國    九十      年      四      月      四      日
                              台灣新竹地方法院刑事第二庭
                                  法      官    蘇  嘉  豐
右正本證明與原本無異。
如不服本判決，應於判決送達後十日內向本院提出上訴狀。
              書  記  官    賴  寶  合
中      華      民      國    九十      年      四      月      四      日
附錄本案論罪科刑所適用法條全文：
毒品危害防制條例第十條第一項：施用第一級毒品者，處六月以上五年以下有期徒刑
。
毒品危害防制條例第十條第二項：施用第二級毒品者，處三年以下有期徒刑。


司法院資訊處製作；財團法人民間司法改革基金會備份。
